臺灣桃園地方法院民事判決　　　　　　　100年度訴字第695號
原　　　告　鴻昌保全股份有限公司
法定代理人　葉宗鴻
訴訟代理人　楊賢俊
被　　　告　天王星香榭廣場公寓大廈管理委員會
法定代理人　陳進富
訴訟代理人　胡麗惠
上列當事人間損害賠償事件，本院於民國100 年6 月10日言詞辯
論終結，判決如下：
    主      文
原告之訴及假執行之聲請均駁回。
訴訟費用由原告負擔。
    事實及理由
一、按訴狀送達後，原告不得將原訴變更或追加他訴。但擴張或
    減縮應受判決事項之聲明者，不在此限，民事訴訟法第255
    條第1 項第3 款定有明文。本件原告於起訴時原聲明：「被
    告應給付原告新臺幣（下同）127 萬2,000 元及自民國100
    年5 月1 日起至清償日止，按年利率5%計算之利息。」，嗣
    於100 年6 月10日言詞辯論期日將利息起算日變更為自起訴
    狀繕本送達翌日開始起算（見本院卷第30頁），此核屬減縮
    訴之聲明，揆諸前開規定，應予准許。
二、原告主張：兩造於98年12月23日簽訂綜合管理維護契約（下
    稱系爭契約），約定由原告管理維護「天王星香榭大樓」之
    清潔、環境衛生之維持事項及保全守衛管理服務事項，契約
    期限自99年1 月1 日0 時起至100 年3 月31日24時止。被告
    依約應於終止前之前一個月以書面通知原告，且被告於100
    年3 月召開管理委員會時尚且決議與原告續約一年，詎被告
    竟於同年4 月8 日以系爭契約業已過期為由，而終止系爭契
    約，並限原告於同年月30日中午12時止，移交辦理社區服務
    相關事宜，被告顯違反系爭契約第13條第1 項約定，應賠償
    原告一年之服務費127 萬2,000 元等語。並聲明：(一)被告應
    給付原告127 萬2,000 元及自起訴狀繕本送達之翌日起至清
    償日止，按週年利率5%計算之利息。(二)願供擔保，請准宣告
    假執行。
三、被告則以：被告於100 年3 月中旬時原欲與原告續約，然因
    對契約內容及原告派駐之總幹事又有帳目不清等問題，要求
    原告增加3 個月試用期，然原告斷然拒絕，故被告無法繼續
    續約。被告先於100 年3 月31日以口頭告知原告不續約，嗣
    由原告派駐在被告社區之總幹事草擬終止委託管理服務關係
    書，經被告用印後，於同年4 月8 日交予原告，原告於收受
    上開終止委託服務關係書時，未曾表示任何異議，主動於同
    年月14日貼出公告稱將於同年30日交接，兩造並於同年月30
    日順利完成交接手續，被告已付清100 年4 月之管理費，期
    間原告從未爭執契約終止之效力，是系爭委託管理服務契約
    業經兩造合意終止，原告請求被告賠償一年之服務費，顯屬
    無據等語置辯。並聲明(一)原告之訴及假執行之聲請均駁回。
    (二)如受不利益之判決請准供擔保宣告免為假執行。
四、原告主張兩造於98年12月23日簽訂系爭契約，約定由原告管
    理維護「天王星香榭大樓」之清潔、環境衛生之維持事項及
    保全守衛管理服務事項，契約期限自99年1 月1 日0 時起至
    100 年3 月31日24時止。被告原於100 年3 月11日第15屆管
    理委員會第一次會議中決議與原告續約一年，嗣被告於100
    年4 月8 日提出終止委託管理服務關係書予原告等情，業據
    其提出綜合管理維護契約、天王星香榭社區第15屆管理委員
    會3 月份第一次會議記錄、終止委託管理服務關係書等影本
    為證，並為被告所不爭執，自堪信為真實。
五、原告另主張被告片面終止系爭契約，應依系爭契約第13條第
    1 項規定賠償一年服務費等語，惟此為被告所否認，並以前
    揭情詞置辯，是本件應審究者厥為：兩造是否合意於100 年
    4 月30日終止系爭契約？經查，被告於100 年3 月11日決議
    於系爭契約原定之100 年3 月31日期限屆滿後，與原告續約
    一年，而該意思表示已到達在場之原告代理人即原告公司副
    理，此有上開會議紀錄在卷可參（見本院卷第17頁至第19頁
    ），則系爭契約於原定期限屆滿後，固應生延長一年之效力
    。然而，被告於100 年3 月31日口頭告知原告不再續約，並
    於100 年4 月8 日提出終止委託管理服務關係書予原告，其
    內容略以「甲（即被告）、乙（即原告及訴外人鴻昌公寓大
    廈管理維護股份有限公司）方合約期限如上述業已過期，現
    今甲方逕行終止委託服務契約，並限期乙方於100 年4 月30
    日中午12：00時止，移交辦理社區服務相關事宜。．．．甲
    方天王星香榭廣場公寓大廈管理委員會願意於100 年4 月30
    日中午12：00時前支付乙方四月份總服務費共計新台幣壹拾
    貳萬陸仟元整。」等語，原告於收受上開文書後，隨即在未
    經被告指示之情形下，主動以被告名義製作天王字第010004
    014 號公告，表示「因鴻昌保全於100 年4 月30日交接，故
    從100 年4 月20日起暫停受理管理費收取。」（見本院卷第
    36頁），張貼於社區之公佈欄，並於100 年4 月30日與被告
    辦理保全業務之交接，暨收取100 年4 月之服務報酬，期間
    （自100 年3 月31日接獲被告口頭告知不再續約時起至100
    年4 月30日完成業務交接時止）原告從未對被告為任何不同
    意終止契約或要再繼續提供保全服務之意思表示，亦未曾爭
    執被告終止契約之效力，此經原告自承在卷（見本院卷第31
    頁），由原告接獲不再續約通知時，未為任何反對之意思，
    甚至主動張貼將於100 年4 月30日交接之公告，且全然配合
    辦理業務交接事宜等情，堪認原告已默示同意與被告於100
    年4 月30日終止上開延期一年之系爭契約，是被告抗辯系爭
    契約業經兩造合意終止等語，應屬可採。
六、綜上，系爭契約既經兩造合意於100 年4 月30日終止，原告
    自無由再依系爭契約第13條之規定，請求被告給付一年之服
    務報酬。從而，原告請求被告給付127 萬2,000 元及自起訴
    狀繕本送達翌日起至清償日止，按週年利率5 ％計算之利息
    ，為無理由，應予駁回。原告之訴既經駁回，其假執行之聲
    請亦失所附麗，應併予駁回。
七、本件事證已臻明確，兩造其餘攻擊、防禦方法及舉證，於判
    決結果均無影響，不再一一贅述，附此敘明。
八、訴訟費用之負擔：民事訴訟法第78條。
中    華    民    國   100    年    6     月    30    日
                  民事第二庭    法  官  劉佩宜
以上正本係照原本作成。
如對本判決上訴，須於判決送達後 20 日內向本院提出上訴狀。
如委任律師提起上訴者，應一併繳納上訴審裁判費。
中    華    民    國   100    年    6     月    30    日
                                書記官  洪千棻